臺灣高等法院刑事判決　　　　　　　　　　　　　九十三年度上訴字第二八九０號
　　上　訴　人
　　即　被　告　甲○○
　　選任辯護人　曾孝賢　律師
　　　　　　　　康文毅　律師
右上訴人因偽造文書案件，不服臺灣臺北地方法院九十三年度訴字第八七六號，中華
民國九十三年九月九日第一審判決（起訴案號：臺灣臺北地方法院檢察署九十三年度
偵緝字第六四四號），提起上訴，本院判決如左：
    主  文
原判決撤銷。
甲○○無罪。
    理  由
一、公訴意旨詳如起訴書所載（如附件）。
二、按犯罪事實應依證據認定之，無證據不得認定犯罪事實，刑事訴訟法第一百五十
    四條第二項定有明文。
三、公訴人指被告甲○○涉嫌行使偽造準公文書之罪嫌，無非以被告已坦承其將
    交予江重正辦理簽證之事實，以及證人陳秀英之證詞暨卷附日本入境簽證申請書
    與扣案之被告
    自八十三年四月二十日起至八十七年四月二十八日間並無出入境之事實，有被告
    入出境查詢表在卷可證為其依據。
四、訊據被告甲○○固坦承有將
    境簽證申請書簽名之事實，惟矢口否認有偽造準公文書之犯行，並辯稱：伊因遭
    通緝無法返台，因欲前往日本旅遊，乃將
    然不知道為何
    情等語。
五、查扣案之被告所有
    號一六○號出境查驗章之JAN19,1998查驗章戳印文、編號二三五號入境查驗章之
    APR28,1998查驗章戳印文、第十八頁編號○九一入境查驗章之APR20,1994入境查
    驗章戳印文均屬偽造，以及被告於上開日期並無入出境之紀錄，固有內政部警政
    署航空警察局證照鑑驗通知書在卷可按（見偵緝字第六四四號卷第二十九頁），
    且被告亦坦承並無於上開日期入出境暨在卷附之日本入境簽證申請書上簽名（見
    偵字第一三九○五號卷第三頁）等情，惟查被告係於通緝中在大陸地區將其自己
    照片及
    ，且依證人即成大旅行社職員陳秀英在檢察官偵查中結稱今年（八十七年）五月
    份，有一叫江重正拿周之
    日本交流協會審核，交流協會要求本人面談，我聯絡江、周都找不到本人，‧‧
    ‧因周沒回國，根據規定本人不在國內無法辦簽證等語觀之（見偵字第一五六五
    七號卷第二十九頁背面），足見被告所稱係在大陸地區已將其
    簽署之日本入境簽證書交予江重正攜帶回台辦理簽證乙節，堪予採信，而辦理簽
    證固應本人至目的國之駐台外交單位或辦事處辦理，然一般作業程序類皆先委由
    旅行社代為送件申請，嗣再由目的國之駐台機構通知面談，本件被告申請赴日本
    簽證，即係經江重正委由成大旅行社送件申請，嗣因被告因通緝逃至大陸，至旅
    行社無法通知其回台至之駐台機構即日本交流協會面談，而江重正委交予成大旅
    行社之被告之
    證證明上開偽造之印文係被告所偽造或事前即與江重正具有偽造上開印文之犯意
    聯絡，且被告雖為本件申請簽證之當事人，於無確切證據足資證明被告與江重正
    有犯意聯絡之下，亦難推定被告與江重正具有犯意聯絡，因此被告所為上開辯解
    堪予採信，此外，又查無積極證據足資證明被告有何偽造文書之犯行，自屬不能
    證明被告犯罪，原審未予詳查而為被告科刑之判決，自有未合，被告上訴指摘原
    判決不當有理由，應由本院將原判決撤銷，另為被告無罪之諭知。
據上論斷，應依刑事訴訟法第三百六十九條第一項前段、第三百六十四條、第三百零
一條第一項，判決如主文。
本案經檢察官張啟彬到庭執行職務。
中    華    民    國    九十三    年    十    二    月     十    五     日
                            臺灣高等法院刑事第十九庭
                                審判長法  官  許  國  宏
                                      法  官  洪  光  燦
                                      法  官  林  勤  純
右正本證明與原本無異
檢察官如不服本判決，應於收受送達後十日內向本院提出上訴書狀，其未敘述上訴之
理由者並得於提起上訴後十日內向本院補提理由書（均須按他造當事人之人數附繕本
）。
                                      書記官  劉      瑗
中    華    民    國    九十三    年    十    二    月     十    六     日
